【裁判字號】    98,易,1847
【裁判日期】    980630
【裁判案由】    妨害自由
【裁判全文】
臺灣臺中地方法院刑事判決              98年度易字第1847號
公  訴  人  臺灣臺中地方法院檢察署檢察官
被      告  丙○○
上列被告因妨害自由案件，經檢察官提起公訴 (98年度偵字第89
40號)，本院判決如下：
    主  文
丙○○以加害財產之事，恐嚇他人，致生危害於安全，處拘役肆
拾日，如易科罰金，以新臺幣壹仟元折算壹日。緩刑貳年，緩刑
期內付保護管束。
    犯罪事實
一、丙○○為乙○○之子，因向乙○○索錢花用未果而屢生爭執
    ，竟基於恐嚇之犯意，於民國98年1月中旬某日上午8時50分
    許，在臺中縣新社鄉○○○段上水底寮小段1645號之果園附
    近及於同年2月10日上午9時30分許，在臺中縣東勢鎮慶成七
    巷13之1號住處，接續向乙○○稱：「不給錢就放火燒房屋
    」等語，以此加害財產之事恐嚇乙○○，致乙○○心生畏懼
    ，而生危害於安全。
二、案經乙○○訴由臺中縣警察局東勢分局報請臺灣臺中地方法
    院檢察署檢察官偵查起訴。
    理  由
一、程序方面：
(一)本案被告丙○○所犯刑法第305條恐嚇危害安全罪，屬刑事
    訴訟法第376條第1款所列之罪，依同法第284條之1規定，第
    一審得由法官獨任進行審判程序，合先敘明。
(二)按被告以外之人於審判外之陳述，雖不符前4條之規定，而
    經當事人於審判程序同意作為證據，法院審酌該言詞陳述或
    書面陳述作成時之情況，認為適當者，亦得為證據。當事人
    、代理人或辯護人於法院調查證據時，知有第159條第1項不
    得為證據之情形，而未於言詞辯論終結前聲明異議者，視為
    有前項之同意，刑事訴訟法第159條之5定有明文。本案判決
    以下所引用檢察官所舉各項證據，業經被告於本院審理時表
    示無意見，同意作為證據，迄於言詞辯論終結前亦未聲明異
    議，本院審酌該等證據之取得過程並無瑕疵，與本案待證事
    實間復具有相當之關聯性，以之為本案證據尚無不當，自得
    採為證據。
二、認定犯罪事實所憑之證據及理由：
    上揭犯罪事實，業據被告丙○○於本院審理時坦承不諱，核
    與證人即告訴人乙○○於警詢、偵訊時證述情節相符，此外
    ，並有臺中縣警察局東勢分局關懷受家庭暴力被害人訪視紀
    錄表、保護令執行紀錄表影本各1紙、照片影本4張附卷可稽
    。綜上各節相互佐證，被告自白核與事實相符，應堪採信，
    本案事證明確，被告犯行堪以認定，應依法論科。
三、論罪科刑之理由：
    按家庭暴力防治法所稱家庭暴力者，謂家庭成員間實施身體
    或精神上不法侵害之行為；又所稱家庭暴力罪者，謂家庭成
    員間故意實施家庭暴力行為而成立其他法律所規定之犯罪，
    家庭暴力防治法第2條第1項、第2項定有明文。本案被告丙
    ○○與告訴人乙○○為父子關係，有全戶戶籍資料查詢結果
    1紙在卷可按，渠2人間係家庭暴力防治法第3條第3款所定直
    系血親關係之家庭成員。核被告丙○○所為，係犯刑法第30
    5條之恐嚇危害安全罪，屬家庭暴力防治法第2條第2款之家
    庭暴力罪，因家庭暴力防治法之上開條文並無罰則規定，是
    以此部分犯行應僅依刑法恐嚇危害安全罪之規定予以論罪科
    刑。被告因向告訴人索討金錢未果而先後2次恐嚇告訴人，
    所侵害之法益同一，各行為之獨立性薄弱，是其各個舉動不
    過分別為其行為之一部分，顯係基於單一犯意接續所為，應
    包括於一行為予以評價，為接續犯，仍僅成立一恐嚇危害安
    全罪。爰審酌被告與告訴人間為父子關係，被告未能感念父
    親養育之恩，善加孝敬，僅因細故即對告訴人犯下恐嚇犯行
    ，惡性非輕，惟念及被告於犯罪後終能坦認犯行，尚有悔意
    ，於本院審理時當庭向告訴人道歉及告訴人於本院審理時表
    示願意原諒被告等一切情狀，量處如主文所示之刑。末查，
    被告前未曾受有期徒刑以上刑之宣告，有臺灣高等法院被告
    前案紀錄表附卷可稽，其因一時失慮，致罹刑章，於犯罪後
    已能坦認過錯，並徵得告訴人之原諒，其經此教訓後，當知
    所警惕而無再犯之虞，本院認其刑之宣告以暫不執行為適當
    ，爰依刑法第74條第1項第1款併諭知緩刑2年。又犯家庭暴
    力罪或違反保護令罪而受緩刑之宣告者，依家庭暴力防治法
    第38條第1項之規定，在緩刑期內應付保護管束，爰併為緩
    刑期內交付保護管束之諭知。
四、應適用之法律：
    依刑事訴訟法第284條之1、第299條第1項前段，刑法第305
    條、第41條第1項前段、第74條第1項第1款，家庭暴力防治
    法第38條第1項，刑法施行法第1條之1第1項、第2項前段，
    判決如主文。
本案經檢察官甲○○到庭執行職務。
中    華    民    國    98    年    6     月    30    日
                  刑事第十六庭    法  官  簡芳潔
以上正本證明與原本無異。
如不服本判決應於收受送達後10日內向本院提出上訴書狀，並應
敘述具體理由；其未敘述上訴理由者，應於上訴期間屆滿後20日
內向本院補提理由書（均須按他造當事人之人數附繕本）「切勿
逕送上級法院」。
                                  書記官  呂苗澂
中    華    民    國    98    年    6     月    30    日
附錄論罪科刑法條全文：
中華民國刑法第305條
以加害生命、身體、自由、名譽、財產之事，恐嚇他人致生危害
於安全者，處2年以下有期徒刑、拘役或3百元以下罰金。


司法院資訊處製作；財團法人民間司法改革基金會備份。
